【裁判字號】    97,易,524
【裁判日期】    971215
【裁判案由】    竊盜
【裁判全文】
臺灣宜蘭地方法院刑事判決               97年度易字第524號
公  訴  人  臺灣宜蘭地方法院檢察署檢察官
被      告  甲○○
                    （另案在臺灣宜蘭看守所羈押中）
上列被告因竊盜案件，經檢察官提起公訴（97年度偵字第2357號
），本院判決如下：
    主  文
甲○○犯攜帶兇器竊盜未遂罪，累犯，處有期徒刑陸月；又犯竊
盜罪，累犯，處有期徒刑伍月。應執行有期徒刑拾月。
    事  實
一、甲○○前因竊盜案件，經本院於民國95年11月13日，以95年
    度易字第344號刑事判決判處有期徒刑4月確定，再因竊盜案
    件，經臺灣基隆地方法院於96年3月9日，以96年度基簡字第
    155號簡易判決判處有期徒刑6月確定，又因竊盜案件，經臺
    灣基隆地方法院於96年5月28日，以96年度易字第208號刑事
    判決判處有期徒刑7月確定，嗣因中華民國九十六年罪犯減
    刑條例公布施行後，經臺灣基隆地方法院以96年度聲減字第
    592號裁定減刑及定應執行刑有期徒刑8月，於97年2月12 日
    執行完畢出監。
二、詎甲○○猶不知悔改，先後基於意圖為自己不法所有之犯意
    ，為下列行為：(一)於97年6月9日上午8時25分許，前往宜蘭
    縣宜蘭市○○路137號乙○○○住處，趁乙○○○外出未鎖
    門，攜帶客觀上對人之生命、身體構成威脅之螺絲起子1支
    ，進入乙○○○住處（侵入住宅部分未據乙○○○告訴），
    於住處2樓乙○○○房間內持螺絲起子著手行竊而欲撬開房
    間內之櫃子時，適乙○○○正好返家發現，甲○○隨即衝出
    房門逃逸而未竊得財物；(二)於同日上午8時30分許，甲○○
    因逃離乙○○○住處後，再前往宜蘭縣宜蘭市○○○路74巷
    65 號丙○○住處，趁丙○○外出未鎖門，進入丙○○住處
    （侵入住宅部分未據丙○○告訴），徒手竊取丙○○房間內
    撲滿內之新台幣（下同）1,000元紙鈔10張、100元紙鈔2張
    、舊版10元紙鈔6張及1元8張、大陸人民幣紙鈔5元1張及1元
    2張等財物得手。嗣為警於同日上午8時50分許，在宜蘭縣宜
    蘭市○○路7巷查獲，並扣得上開丙○○遭竊之財物。
三、案經宜蘭縣警察局宜蘭分局報請臺灣宜蘭地方法院檢察署檢
    察官偵查起訴。
    理  由
一、訊據被告甲○○於本院審理中，對於上開竊盜犯行均坦承不
    諱，惟就犯罪事實二(一)部分，矢口否認有攜帶客觀上具危險
    性之螺絲起子1支，並辯稱：伊沒有拿螺絲起子，是被害人
    乙○○○家裡廚房鐵製的東西，伊是拿這個東西去撬云云。
    經查：被告手持螺絲起子進入被害人乙○○○住處行竊之事
    實，業據被害人乙○○○於警、偵訊（參見警蘭偵字第
    0972008403號卷第8頁、97年度偵字第2357號卷第9頁），及
    證人丁○○於偵訊（97年度偵字第2357號卷第8至9頁）中證
    述在卷。被害人乙○○○再於本院審理中結證稱：伊看到被
    告手上拿1支螺絲起子，伊當時很緊張，無法確定是左手或
    右手，螺絲起子把柄有綠色（參見本院卷第42頁97年12月1
    日審判筆錄）；另幫忙被害人乙○○○追逐被告之證人丁○○亦於本院審理中結證稱：伊當時看到竊賊的背影與在庭被
    告一樣，伊騎乘摩托車追竊賊，竊賊手上有拿1支螺絲起子
    ，但是哪1隻手拿，伊不記得（參見本院卷第44頁97年12月1
    日審判筆錄）等語。是被告攜帶客觀上具危險性之螺絲起子
    1支前往被害人乙○○○家中行竊之事實，堪以認定，本件
    事證明確，被告竊盜犯行堪以認定，應依法論科。
二、核被告關於前開犯罪事實二(一)所為，係犯刑法第321條第2項
    、第1項第3款攜帶兇器竊盜未遂罪，就犯罪事實二(二)所為，
    係犯刑法第320條第1項竊盜罪。被告關於犯罪事實二(一)部分
    ，已著手竊盜行為之實行，而未至竊得財物之結果，為未遂
    犯，依刑法第25條第2項減輕其刑。查被告前因竊盜案件，
    經本院以95年度易字第344號刑事判決判處有期徒刑4月確定
    ，再因竊盜案件，經臺灣基隆地方法院以96年度基簡字第
    155 號簡易判決判處有期徒刑6月確定，又因竊盜案件，經
    臺灣基隆地方法院以96年度易字第208號刑事判決判處有期
    徒刑7 月確定，嗣因中華民國九十六年罪犯減刑條例公布施
    行後，經臺灣基隆地方法院以96年度聲減字第592號裁定減
    刑及定應執行刑有期徒刑8月，於97年2月12日執行完畢出監
    ，有卷附臺灣高等法院被告前案紀錄表可按，其受有期徒刑
    之執行完畢，5年內再犯法定刑有期徒刑以上之上開2罪，為
    累犯，均依法加重其刑，又被告前開犯罪事實二(一)竊盜犯行
    同時有上開加重減輕事由，依刑法第71條第1項規定先加後
    減之。被告所犯上開竊盜2罪，犯意各別，行為互殊，應予
    分論併罰。爰審酌被告不思正途獲取報酬，竟萌生竊取他人
    財物犯意，依其犯罪之動機、目的、手段、犯罪所生之損害
    ，及犯罪後坦承犯行、態度良好等一切情狀，就其所犯上開
    2罪分別量處如主文所示之刑，及定應執行刑，以示懲儆。
據上論斷，應依刑事訴訟法第299條第1項前段，刑法第320條第1
項、第321條第2項、第1項第3款、第25條、第47條第1項、第51
條第5款，刑法施行法第1條之1第1項、第2項前段，判決如主文
。
本案經檢察官郭欣怡到庭執行職務
中    華    民    國    97    年    12    月    15    日
                  刑事第四庭法  官  辜漢忠
以上正本證明與原本無異。
如不服本判決應於收受送達後十日內向本院提出上訴書狀，並應
敘述具體理由；其未敘述上述理由者，應於上訴期間屆滿後二十
日內向本院補提理由書(均須按他造當事人之人數附繕本)「切勿
逕送上級法院」。
                            書記官  許麗汝
中    華    民    國    97    年    12    月    16    日
附錄本案論罪科刑法條：
刑法第320條第1項
意圖為自己或第三人不法之所有，而竊取他人之動產者，為竊盜
罪，處5年以下有期徒刑、拘役或5百元以下罰金。
刑法第321條第1項、第2項
犯竊盜罪而有下列情形之一者，處6月以上、5年以下有期徒刑：
一、於夜間侵入住宅或有人居住之建築物、船艦或隱匿其內而犯
    之者。
二、毀越門扇、牆垣或其他安全設備而犯之者。
三、攜帶兇器而犯之者。
四、結夥三人以上而犯之者。
五、乘火災、水災或其他災害之際而犯之者。
六、在車站或埠頭而犯之者。
前項之未遂犯罰之。


司法院資訊處製作；財團法人民間司法改革基金會備份。
